【裁判字號】    98,訴,106
【裁判日期】    980511
【裁判案由】    水土保持法
【裁判全文】
臺中高等行政法院裁定
                                       98年度訴字第106號
原      告  甲○○        籍設.
                          現住.
                              .
被      告  臺中縣政府
代  表  人  乙○○
上列當事人間水土保持法事件，原告不服行政院農業委員會中華
民國97年12月30日農訴字第0970156672號訴願決定，提起行政訴
訟，本院裁定如下：
    主  文
原告之訴駁回。
訴訟費用由原告負擔。
    理  由
一、按「訴願文書之送達，除前二項規定外，準用行政訴訟法第
    六十七條至第六十九條、第七十一條至第八十三條之規定。
    」、「送達，於應受送達人之住居所、事務所或營業所行之
    。」、「撤銷訴訟之提起，應於訴願決定書送達後二個月之
    不變期間內為之。」、「原告之訴，有起訴逾越法定期限者
    ，行政法院應以裁定駁回之。」分別為訴願法第47條第3項
    、行政訴訟法第71條第1項前段、第106條第1項前段及第107
    條第1項第6款所明定。
二、經查，本件原告於民國（下同）97年10月3日提起訴願時，
    訴願書上載明住址為南投縣埔里鎮○○○街24號（設籍地）
    ，行政院農業委員會於作成訴願決定後，將訴願決定書寄送
    至原告住所地南投縣埔里鎮○○○街24號，並於98年1月1日
    寄存於埔里郵局，即已發生送達之效力，則原告提起行政訴
    訟之期間應自98年1月2日起，扣除在途期間6日（以設籍住
    所地為準），算至98年3月9日（原應至3月7日，因該日為星
    期六，順延至3月9日）即已屆滿。原告遲至98年3月19日始
    向本院提起行政訴訟，有收文戳可按，已逾上開不變期間。
    原告雖於97年10月14日及97年10月24日出具之訴願補充理由
    書，分別載明籍設南投縣埔里鎮○○○街24號，現住臺中縣
    后里鄉○○村○○路萬聖巷1號，並陳稱曾向埔里郵局申請
    轉寄現住地臺中縣后里鄉○○村○○路萬聖巷1號，縱埔里
    郵局未將該訴願決定書轉送至原告現住地，以為送達，惟原
    告於訴願再審聲請書載明其係於98年1月13日收受上開訴願
    決定書，此有該訴願再審聲請書附卷可稽（見本院卷第60至
    68頁），原告提起行政訴訟之期間自98年1月14日起，扣除
    在途期間3日（以現住地為準），算至98年3月16日即已屆滿
    。原告於98年3月19日始向本院提起行政訴訟，亦已逾上開
    不變期間。其提起本件行政訴訟，依首開法條規定，顯非合
    法，應予駁回。又本件既以程序駁回，則兩造實體上之主張
    ，即無審究之必要，附此敘明。
三、依行政訴訟法第107條第1項第6款、第104條、民事訴訟法第
    95條、第78條，裁定如主文。
中    華    民    國    98    年     5    月    11    日
                臺中高等行政法院第二庭
                          審判長法  官  胡  國  棟
                                法  官  林  金  本
                                法  官  林  秋  華
以上正本證明與原本無異。
如不服本裁定，應於裁定送達後10日內以書狀敘明理由，經本院
向最高行政法院提起抗告（須依對造人數附具繕本）。
中    華    民    國    98    年     5    月    12    日
                                書記官  蔡  宗  融


司法院資訊處製作；財團法人民間司法改革基金會備份。
